臺灣高雄地方法院刑事判決　　　　　　　94年度易字第1729號
公　訴　人　臺灣高雄地方法院檢察署檢察官
被　　　告　丙○○
上列被告因竊盜案件，經檢察官提起公訴（94年度偵字第20962
號、第21230 號）後，被告於本院準備程序為有罪之陳述，經合
議庭裁定由受命法官獨任進行簡式審判程序審理，本院判決如下
：
    主  文
丙○○連續於夜間侵入住宅竊盜，累犯，處有期徒刑捌月。扣案
白色手套壹雙、黑色女用絲上衣壹件，沒收之。
    事  實
一、丙○○前於民國91年間因竊盜案件，經臺灣桃園地方法院以
    91年度桃簡字第1167號判處有期徒刑3 月確定，甫於92 年
    11月13日易科罰金執行完畢。猶不知悔改，復基於意圖為自
    己不法所有之概括犯意，連續於下列時地竊取財物：
    (一)於94年9 月11日晚上11時30分許，在高雄市○鎮區○○路
      309 號前，見甲○○所有停放於該處之WJJ-235 號輕型機
      車無人看管，認有機可趁，先以原子筆蓋撬開該車前方之
      置物箱，取出置物箱內甲○○所有，客觀上足以傷害他人
      之生命、身體，可供兇器使用之一字型螺絲起子1 支後，
      以該一字型螺絲起子撬開該機車電門之方式，竊取該輕型
      機車一部，得手後供己代步之用。嗣於翌日中午12時50分
      許，騎乘上開機車行經高雄市○○路與建國路時，為警查
      獲。
    (二)於94年9 月16日凌晨，為利行竊，先以黑色女用絲上衣蒙
      住臉部、雙手戴白色手套，復於該日凌晨5 時5 分許之日
      出前，利用高雄市○鎮區○○路62號大廈大門磁卡開關故
      障之機會，侵入該大廈7 樓，竊取住戶乙○○所有置於住
      處門口置物櫃之水晶地球儀1 個（價值約新台幣200 元）
      ，得手後，放入所著長褲左側口袋，適該樓住戶林霹君發
      現有異，通知乙○○合力當場圍捕，而報警處理，並扣得
      白色手套1雙、黑色女用絲上衣1件。
二、案經高雄市政府警察局暨高雄市政府警察局前鎮分局報請台
    灣高雄地方法院檢察署檢察官偵查起訴。
    理  由
一、訊據被告丙○○對於上揭犯罪事實均坦承不諱，核與被害人
    乙○○、甲○○於警詢之指訴及證人林霹君於警詢中證述之
    情節相符。並有贓物認領保管單、贓物認領保管收據、扣押
    物品目錄表、車輛遺失通報單、車輛遺失證明單、車輛竊盜
    資料查詢報表、現場照片及交通部中樣氣象局中華民國94年
    日出日沒時刻表等附卷可稽，及被告所有供行竊之白色手套
    1 雙、黑色女用絲上衣1 件，扣案可資佐證。被告自白犯罪
    與事實相符，本件事證明確，其犯行洵堪認定。
二、查一字螺絲起子係金屬物品，在客觀上足以對人之身體、生
    命構成威脅，自屬兇器無誤。再按刑法第321 條第1 項第1
    款之夜間侵入住宅竊盜罪，其所謂「住宅」，乃指人類日常
    居住之場所而言，公寓亦屬之。至公寓樓下之「樓梯間」，
    雖僅供各住戶出入通行，然就公寓之整體而言，該樓梯間為
    該公寓之一部分，而與該公寓有密切不可分之關係，故於夜
    間侵入公寓樓下之樓梯間竊盜，難謂無同時妨害居住安全之
    情形，自應成立刑法第321 條第1 項第1 款於夜間侵入住宅
    竊盜罪（最高法院76年台上字2972號判例參照）。本件被告
    所為如事實欄一、(二)所示之竊盜犯行，既係先侵入大廈樓梯
    間再進到7 樓竊取財物，且被告行為之時屬日出前之夜間，
    則依前揭判例意旨，自應以於夜間侵入住宅竊盜論處。是核
    被告所為如事實欄一、(一)之犯行，係犯刑法第321 條第1 項
    第3 款之攜帶兇器竊盜罪；被告所為如事實欄一、(二)所示之
    犯行，核係犯刑法第320 條第1 項第1 款之於夜間侵入住宅
    竊盜罪。被告前後二次攜帶兇器竊盜罪及夜間侵入住宅竊盜
    罪犯行，時間緊接，方法相同，觸犯基本構成要件相同之罪
    名，顯係基於概括犯意為之，為連續犯，且被告所犯如事實
    一、(一)之攜帶兇器竊盜犯行，係趁該機車無人看守之機會所
    為，則與事實一、(二)之侵入住宅竊盜犯行相較，事實一、(二)
    之犯行除危害財產權外，並可能對住宅內居住之人之生命、
    身體安全產生危害，是本件被告所涉連續竊盜犯行，應依刑
    法第56條之規定，從一重論以情節較重之夜間侵入住宅竊盜
    罪，並加重其刑。被告曾於91年間因竊盜案件，經臺灣桃園
    地方法院判處有期徒刑3 月確定，甫於92年11月13日易科罰
    金執行完畢，此有台灣高等法院被告前案紀錄表及台灣高雄
    地方法院檢察署刑案資料查註紀錄表各一份在卷可佐，其前
    受有期徒刑之執行完畢後，5 年內再犯本件有期徒刑以上之
    罪，為累犯，應依刑法第47條之規定，遞加重其刑。爰審酌
    被告正值青壯，竟不循正道賺取財物，恣意四處行竊，所為
    對被害人財產及社會治安侵害甚鉅，惟念及被告犯罪後坦認
    罪愆，態度尚可等一切情狀，量處如主文所示之刑，以資懲
    儆。至扣案之白色手套1 雙、黑色女用絲上衣1 件均為被告
    供犯罪所用之物，且屬被告所有，業據被告於本院審理時供
    承無訛，爰依刑法第38條第1 項第2 款宣告沒收。至扣案一
    字螺絲起子，雖係被告供犯罪所用之物，惟係被害人甲○○
    所有，亦據被告於本院審理時供陳無誤，爰不為沒收之諭知
    ，附此指明。
據上論斷，依刑事訴訟法第273 條之1 第1 項、第299 條第1 項
前段、刑法第56條、第321 條第1 項第1 款、第47條、第38條第
1 項第2 款，判決如主文。
本案經檢察官丁○○到庭執行職務。
中　　華　　民　　國　　94　　年　　11　　月　　4 　　日
                  刑事第十一庭    法  官  林揚奇
以上正本證明與原本無異。
如不服本判決，應於判決送達後10日內，向本院提出上訴狀。
中　　華　　民　　國　　94　　年　　11　　月　　4 　　日
                                  書記官  于耀文
附錄論罪科刑法條：
中華民國刑法第三百二十一條
犯竊盜罪而有左列情形之一者，處六月以上、五年以下有期徒刑：
一  於夜間侵入住宅或有人居住之建築物、船艦或隱匿其內而犯之者。
二  毀越門扇、牆垣或其他安全設備而犯之者。
三  攜帶兇器而犯之者。
四  結夥三人以上而犯之者。
五  乘火災、水災或其他災害之際而犯之者。
六  在車站或埠頭而犯之者。
前項之未遂犯罰之。
